# 求助陈版 - 合同内容和实质不符

提问人：wx_5dd23f5bb5b3 时间：2023-04-04 20:30:34
请教陈版，我们遇到一个业务
被审计单位主要业务，主要做政务业务，销售机柜给政府， 2022 年跟XX央企签订了一个 4000 多万的合同，服务内容是技术服务，合同中主要条款如下：
1、合同内容：技术服务
2、合同价格： 48,470,400.00 元（（已收回了合同 约 定定 总 金金 额 的的 80% ））
3、付款方式：订单验收后合格具备服务能力验收合格支付80%的款项，剩余20%在未来 7 年，每年由甲方对服务进行评价合格后支付3%，其中一年2%。
4、企业开具了技术服务发票
5、附件中价格清单列明了服务名称是政务自助服务，服务要求，为居民提供自助政务事项办理服务，数量1,188.00，含税单价40,800.00.
现在问题：
根据我们了解，企业的商业实质是提供了柜机，价格清单中列明数量，以及含税单价，并且有出库单，货运单。
但是合同约定的是技术服务，如果我们按照销售货物作为单项履约义务，未来 7 年作为质保金或者运维服务，想知道是否可行？
还是我们需要补充什么？

回答人：chenyiwei
会计上基于实质重于形式原则处理。关键是对于“根据我们了解，企业的商业实质是提供了柜机”这一点能否提供充分、确凿的证据予以支持，足以推翻合同条款上的形式认定。例如，有无对应的货物发货单、入库单、验收单，以及其他足以证明交易实质是销售货物的证据。
另外，如果企业涉及滥用低税率征收项目避税的，需关注税务合规性风险及其对财务报表的影响。